【裁判字號】    97,裁,5313
【裁判日期】    971218
【裁判案由】    營業稅
【裁判全文】
最  高  行  政  法  院  裁  定
                                      97年度裁字第5313號
聲  請  人  甲○○
上列聲請人因與相對人財政部臺灣省北區國稅局間營業稅事件，
對於中華民國97年9月18日本院97年度裁字第4473號裁定，聲請
再審，本院裁定如下：
    主  文
再審之聲請駁回。
再審訴訟費用由聲請人負擔。
    理  由
一、按當事人對於本院所為裁定聲請再審，必須原裁定有行政訴
    訟法第273條之情形者，始得為之，同法第283條定有明文。
二、本件聲請人對於本院97年度裁字第4473號裁定（下稱原裁定
    ）聲請再審，聲請意旨略以：聲請人自民國94年1月28日起
    即居住在臺北縣新店市○○路34-1號5樓，並無陳明送達代
    收人，依行政訴訟法第71條第1項及第67條第1項規定，應以
    聲請人之住居所為送達處所，然本院卻以「臺北縣新店市○
    ○街382號6樓」為送達處所，顯非合法送達。又聲請人業於
    96年11月2日繳納新臺幣4,000元之訴訟費用，依行政訴訟法
    第12條之4第1項規定，應視為受移送法院訴訟費用之一部分
    ，是原裁定認已合法送達而聲請人逾期未繳納裁判費，顯有
    違誤云云。惟查聲請人於96年10月17日提起再審之訴時，其
    起訴狀載送達地址即為「臺北縣新店市○○街382號6樓」，
    原審送達96年10月18日命補繳裁判費裁定、97年6月11日96
    年度再字第97號判決及裁定時，均寄存送達於上址。嗣後聲
    請人既未向本院陳明送達地址更改為其戶籍地，是本院97年
    7月14日97年度再字第93號裁定按址送達，並無不合。又本
    件聲請人前因營業稅事件，提起行政訴訟，經原審以94年度
    訴字第1013號判決駁回其訴，聲請人仍表不服，提起上訴，
    案經本院96年度判字第1542號判決駁回上訴確定在案。嗣聲
    請人以上開確定判決具有行政訴訟法第273條第1項第1、13
    及14款規定情形為由，向原審提起再審之訴。案經原審依同
    法第275條規定，就聲請人主張有同法第273條第1項第13款
    及第14款之再審事由部分，自為判決；另就聲請人主張原確
    定判決有行政訴訟法第273條第1項第1款再審事由部分裁定
    移送本院管轄，此乃兩個再審事件。依同法第98條之3第1項
    規定「再審之訴，按起訴法院之審級，依第98條第2項及前
    條第1項規定徵收裁判費。」，則本院裁定命聲請人就其向
    本院提起再審之訴部分，補繳裁判費，亦無適用法規顯有錯
    誤情事。綜上，本件再審之聲請顯無再審理由，應予駁回。
三、據上論結，本件聲請為無理由。依行政訴訟法第283條、第
    278條第2項、第104條、民事訴訟法第95條、第78條，裁定
    如主文。
中    華    民    國    97    年    12    月    18    日
                    最高行政法院第四庭
                        審判長法官  鍾  耀  光
                              法官  黃  本  仁
                              法官  姜  仁  脩
                              法官  王  德  麟
                              法官  黃  清  光
以  上  正  本  證  明  與  原  本  無  異
中    華    民    國    97    年    12    月    18    日
                              書記官  阮  思  瑩


司法院資訊處製作；財團法人民間司法改革基金會備份。
